臺灣宜蘭地方法院民事判決　　　　　　　 95年度勞訴字第3號
原　　　告　丁○○
　　　　　　乙○○○
　　　　　　庚○○
　　　　　　甲○○
　　　　　　壬○○
　　　　　　戊○○
　　　　　　　　　　　號
　　　　　　丙○○
共　　　同
訴訟代理人　包漢銘律師
被　　　告　力州電工股份有限公司
兼
法定代理人　辛○○
共　　　同
訴訟代理人　己○○
當事人間給付資遣費等事件，本院於民國96年4月19日言詞辯論
終結，判決如下：
    主  文
被告力州電工股份有限公司應各給付原告丁○○、乙○○○、庚○○、甲○○、壬○○、戊○○、丙○○如附表四總計欄所示之
金額及均自民國九十五年八月十八日起至清償日止按年息百分之
五計算之利息。
原告其餘之訴駁回。
訴訟費用由被告力州電工股份有限公司負擔三分之一，餘由原告
負擔。
本判決原告勝訴部分，得假執行。但被告力州電工股份有限公司
如各以附表四總計欄所示之金額各為原告丁○○、乙○○○、庚○○、甲○○、壬○○、戊○○、丙○○預供擔保，得免為假執
行。
原告其餘假執行之聲請駁回。
    事實及理由
壹、程序方面：
一、按解散之公司，於清算範圍內，視為尚未解散，公司法第25
    條定有明文。是公司解散後，應進行清算程序，在清算完結
    前，法人之人格於清算範圍內，仍然存續，必須待清算完結
    後，公司之人格始歸於消滅。本件被告力州電工股份有限公
    司（以下簡稱力州公司）於民國95年5月24日經決議解散，
    並選任被告辛○○為清算人，有台灣士林地方法院准予備查
    函在卷足稽。又目前被告力州公司尚在清算中，亦據該院准
    予展延清算期日函可資參照，則依上開說明，被告力州公司
    之法人格仍然存續而有當事人能力。又本件被告力州公司之
    法定代理人原即為辛○○，訴訟中因力州公司解散選任辛○○為清算人未變更其法定代理人之地位，應無聲明承受訴訟
    之問題，合先敘明。
二、又按請求之基礎事實同一者，原告仍得將原訴變更或追加他
    訴，民事訴訟法第255條第1項第2款定有明文。所謂請求之
    基礎事實同一者，係指變更或追加之訴與原訴之主要爭點有
    其共同性，各請求利益之主張在社會生活上可認為同一或關
    連，而就原請求之訴訟及證據資料，於審理繼續進行在相當
    程度範圍內具有同一性或一體性，得期待於後請求之審理予
    以利用，俾先後兩請求在同一程序得加以解決，避免重複審
    理，進而為統一解決紛爭者即屬之。原告起訴時本於其等與
    被告力州公司間勞僱關係，請求被告力州公司給付資遣費、
    特別休假未休工資及低於基本工資之工資差額。嗣於訴狀送
    達後，於95年9月5日言詞辯論時追加辛○○為應連帶負擔之
    被告。核其追加，前後所為請求之基礎事實同一；均係以原
    告與被告力州公司間存有之勞僱關係為據，且因於95年4月
    30日被告力州公司資遣原告而發生，就原請求之訴訟及證據
    資料，於審理繼續進行在相當程度範圍內具有一體性，依前
    揭法條規定，應准許其為訴之追加。
貳、實體方面：
一、原告主張：原告為被告力州公司之員工，被告辛○○則為被
    告力州公司之法定代理人。原告丁○○、乙○○○、庚○○
    、甲○○、壬○○、戊○○、丙○○依序於71年5月3日、75
    年7月5日、81年7月15日、79年9月26日、81年2月25日、81
    年4月2日、87年3月2日受雇於被告力州公司。被告力州公司
    於95年4月7日無預警宣布因公司經營不善不堪長期負債，決
    定自95年4月30日起結束營業，並要求員工簽立資遺同意書
    ，發給低於勞動基準法（以下簡稱勞基法）最低給付標準即
    勞基法第17條規定之5.06成計算之資遣費，原告乙○○○、
    甲○○、戊○○、丙○○雖曾簽立協議書同意前開內容，然
    因該協議內容已違反強制規定應屬無效，則被告力州公司未
    據給付原告依法應付之資遣費。原告丁○○、乙○○○、庚○○、甲○○、壬○○、戊○○、丙○○應各得依勞基法第
    17條，復分別依所選擇之勞退制度計算其年資，再以86年度
    行政院核定之最低工資為每月新台幣（下同）15,840元計算
    而得之資遣費各為380,160元、157,560元、228,360元、122
    ,690 元、219,120元、111,035元、68,638元。又被告力州
    公司於95年4月30日終止與原告之勞動契約，被告應發給未
    休完特別休假日數之工資，依86年度行政院核定之最低工資
    為日薪528元計算，原告丁○○、乙○○○、庚○○、甲○○、壬○○、戊○○、丙○○之未休日數分別為25.5、21.2
    、17、18、17.5、17、14日，則應各得請求13,464元、11,1
    93元、8,976元、9,504元、9,240元、8,976元、7,392元。
    再原告丁○○、乙○○○、庚○○、甲○○、壬○○、戊○○、丙○○之工資均以日計薪，且均未達勞基法第21條及行
    政院所核定之基本工資，是原告應得請求5年即60個月之短
    發工資依序為122,400元、248,400元、302,400元、248,400
    元、284,400元、293,400元、338,400元，以上合計原告丁○○、乙○○○、庚○○、甲○○、壬○○、戊○○、丙○○依序得請求被告力州公司給附516,024元、417,153元、53
    9,736元、380,594元、512,760元、413,411元、414,430元
    ，就追加被告辛○○部分則依公司法第23條規定應連帶賠償
    ，是爰依勞基法、勞基法施行細則及公司法條規定，求為命
    被告應連帶如數給付，及均自起訴狀繕本送達翌日起至清償
    日止計算之法定遲延利息暨請依職權宣告假執行。
二、被告則以：就資遣費部分，原告乙○○○、甲○○、戊○○
    、丙○○於95年4月7日已與被告達成協議，同意受領以勞基
    法第17條計算5.06成之資遣費，被告並已給付完畢，應不得
    再請求資遣費。又原告丁○○、庚○○、壬○○部分，為維
    公平亦應比照其他員工辦理。再原告丁○○係於71年5月3日
    到職，而勞基法係於73年7月30日公布於73年8月2日施行（
    應為73年7月30日施行，73年8月1日生效），勞基法施行前
    之年資應不得請求資遣費；就短發工資部分，依原告之薪資
    扣繳憑單所載可知原告之工資均高於基本工資，並無短發工
    資；就特別休假未休工資部分，原告原起訴主張之未休假日
    數已與事實不符等語資為抗辯，並答辯聲明：原告之訴及假
    執行之聲請均駁回暨願供擔保請免假執行。
三、兩造就：原告為被告力州公司之員工，被告辛○○則為被告
    力州公司之法定代理人。原告丁○○、乙○○○、庚○○、
    甲○○、壬○○、戊○○、丙○○依序於71年5月3日、75年
    7月5日、81年7月15日、79年9月26日、81年2月25日、81年4
    月2日、87年3月2日受雇被告力州公司。又被告力州公司於
    95年4月7日因公司經營不善不堪長期負債，自95年4月30日
    起結束營業、終止與員工間之勞動契約，並要求員工簽立資
    遺同意書，發給低於勞基法第17條規定5.06成計算之資遣費
    ，原告乙○○○、甲○○、戊○○、丙○○業已簽立協議書
    ，並領得協議書內容所指之資遣費。再原告95年之特別休假
    日數及已休假日數分別如附表二所示等事實並未爭執（原告
    原起訴主張之已休假日數經被告提出電腦報表後已不爭執被
    告之抗辯），並有協議書4紙、應休已休電腦報表在卷可稽
    ，堪信為真實。
四、茲就原告主張被告力州公司應給付資遣費、短發工資、特休
    未休工資有無理由，審酌如后：
（一）資遣費部分：
    (1)按雇主因歇業、虧損或業務緊縮時，得預告勞工終止勞動
      契約。又雇主依此終止勞動契約者，應依規定發給勞工資
      遣費，勞基法第11、17條分別定有明文。又勞基法關於資
      遣費之規定，固為保護勞工而設，屬強制規定，勞雇雙方
      依民法第71條規定，固不得事先拋棄資遣費請求權，如事
      先拋棄，因違反勞基法第2及第6章規定，固屬無效。惟勞
      工之資遣費請求權一旦發生，則為獨立之債權，依私法上
      「契約自由」之大原則，勞雇雙方自得就此一債權互相讓
      步，成立和解，勞工就雇主應發給之資遣費自願縮減而與
      雇主成立和解，自為法所許，此有司法院第7期司法業務
      研究會民事法律專題研究資料可參。準此道理，本件依原
      告乙○○○、甲○○、戊○○、丙○○之協議書記載，被
      告力州公司係於95年4月7日預告原告因公司無法支撐決議
      解散，並於95年4月30日合意終止勞動契約，分別同意領
      取16,780元、16,780元、16,030元、54,122元之資遣費。
      則前開原告與被告力州公司間於95年4月7日就資遣費給付
      之契約已達成合意而成立，並非原告於入廠之初或為預告
      終止勞動契約之前即預先拋棄，依民法第736條之規定復
      依上開之說明，前開原告同意縮減請求資遣費部分，已生
      權利消滅之效力，應不得再向被告力州公司請求，是原告
      乙○○○、甲○○、戊○○、丙○○請求被告給付資遣費
      ，即難認有據。
    (2)被告另辯稱：原告丁○○係於71年5月3日受雇被告，當時
      勞基法尚未施行，是至勞基法施行前之工資，應不得計入
      工作年資請求資遣費云云。查勞基法固係於73年7月30日
      經公布施行，同年8月1日生效，而原告丁○○在被告力州
      公司服務期間，跨越勞動基準法施行前後，依勞基法第84
      條之2規定勞工適用本法前之工作年資，其資遣費給與標
      準，依其當時應適用之法令規定計算。核被告力州公司從
      事電工業，原告丁○○於勞基法施行前受僱於被告力州公
      司，在被告力州公司所屬工廠工作，而於該法施行後遭被
      告力州公司資遣，該工廠及原告除分屬於工廠法施行細則
      所稱之工廠、工人，解釋上亦屬廠礦工人，則被告丁○○
      於勞基法施行前之年資及資遣費之給與，自應適用當時有
      效之「廠礦工人受雇解雇辦法」之相關規定計算年資、工
      資及資遣費，自勞基法施行後始適用勞基法之規定。故有
      關工資、平均工資之認定，勞基法施行前部分，依廠礦工
      人受雇解僱辦法第4條之規定；至勞基法施行後，則應適
      用勞動基準法第2條第3、4款之規定，被告所辯難認有理
      。
    (3)又按雇主應依下列規定發給勞工資遣費，一在同一雇主之
      事業單位繼續工作，每滿1年發給相當於1個月平均工資之
      資遣費。二依前款計算之剩餘月數，或工作未滿1年者，
      以比例計給之。未滿1個月者以1個月計。勞基法第17條定
      有明文。惟依據勞工退休金條例第12條之規定，勞工適用
      本條例之退休金制度者，適用本條例後之工作年資，於勞
      動契約依勞基法第11條、第13條但書、第14條.... 規定
      終止時，其資遣費由雇主按其工作年資，每滿1年發給2分
      之1個月之平均工資，未滿1年者，以比例計給；最高以發
      給6個月平均工資為限，不適用勞基法第17條之規定。本
      件原告丁○○、庚○○、甲○○、壬○○於勞退新制正式
      實施前，已依法確認原告丁○○選用勞退舊制，原告庚○○、甲○○、壬○○選用勞退新制，此有勞工退休金制度
      選擇意願徵詢表在卷可稽，是原告丁○○、庚○○、甲○○、壬○○之年資、平均工資及資遣費即應各依其所選制
      度計算之（如附表一所示）。
    (4)再按工資由勞雇雙方議定之，但不得低於基本工資，勞基
      法第21條第1項定有明文，且上開規定屬法律強制規定。
      然核原告庚○○、壬○○經如附表一所示計算其月平均工
      資均低於行政院86年核定之基本工資15,840元，是其平均
      工資仍應以基本工資即15,840元為準始符前開規定。從而
      ，原告丁○○、庚○○、壬○○所請求之資遣費應如附表
      一合計欄所示金額，於超過前揭範圍部份，自非正當，無
      從准許。至被告辯以為符公平原則，均應以其他已簽署協
      議書之員工標準相同乙節，因前開原告均未與力州公司簽
      立協議書，非和解當事人，亦無從要求其等原告依循前例
      ，被告所辯，不足採信。
（二）短發工資部分：
    (1)按工資由勞雇雙方議定之，但不得低於基本工資，勞基法
      第21條第1項定有明文。基本工資乃對勞工之最低保障，
      核屬強制規定，已如前述，雇主若違反前開規定，除應課
      予罰鍰、構成勞工終止契約之事由外，為達保障勞工之目
      的，解釋上勞工所領工資未達法定基本工資，勞工應可按
      該基本工資請求差額。
    (2)有關原告與力州公司間議定之工資究為若干，被告雖提出
      原告丁○○、乙○○○、庚○○、甲○○、壬○○、戊○○、丙○○94年度之扣繳憑單為證，並論以並未違前開規
      定，惟前開扣繳憑單所載之給付總額與被告另提出原告每
      月薪資明細表所載之實領金額並不相同，是被告所辯原告
      之約定工資均已達基本工資云云，實不足採。再者，原告
      與被告力州公司所約定之薪資計算方式，乃係每月以薪資
      明細表日薪欄所載金額乘上「當月天數」加上車餐費乘上
      實際工作天數，並加計全勤獎金即為實領金領等情，此據
      被告陳明在卷，經核算後亦確無訛，顯見原告之工資並非
      以日計薪，而係以月計薪，原告純以薪資明細表上日薪欄
      之記載，認定係以日計薪，且均未達基本工資，與事實未
      符。且核全勤獎金與車餐費均屬經常性給與，自應算入工
      資範圍內，故原告計算之基準，亦乏依據。本院認應以其
      等所實際領受之每月薪資作為被告力州公司是否違反前開
      基本工資強制性規定之準據，經計算原告6個月內之每月
      平均工資係如附表一「每月平均工資」欄所示，依此，原
      告乙○○○、庚○○、壬○○、戊○○之每月平均工資均
      已低於基本工資，至原告丁○○、甲○○、丙○○之部分
      則高於基本工資。又雖原告無法提出5 年內全部之實領工
      資明細，且此部分之證明確顯有重大困難，然核年資愈高
      所領薪資亦較高，乃勞僱關係之常情，亦可自本件各原告
      間年資與受領薪資情形比較而出，則若最近6個月內工資
      已低於基本工資，6個內以前之5年內工資當必更低於6個
      月之平均工資，是原告乙○○○、庚○○、壬○○、戊○○請求5年內之短發工資仍屬有據，並爰以勞基法第2條第
      4款所定之「平均工資」乘上5年即60個月計之，則原告乙○○○、庚○○、壬○○、戊○○此部分所得請求之金額
      應如附表三所示，逾此範圍暨原告丁○○、甲○○、丙○○之請求即屬無據。
（三）特休未休工資部分：
      按勞工在同一雇主或事業單位，繼續工作5年以上10年未
      滿者，每年應給予14日特別休假；10年以上者每加1年加
      給1日，加至30日為止，勞基法第38條第3款、第4款定有
      明文。又特別休假因年度終結或終止契約而未休者，其應
      休未休之日數，雇主應發給工資，勞基法施行細則第24條
      第3款亦定有明文。再特別休假係按當年度年資決定日數
      ，自以該年度之年資為計算基準，則原告應各享如附表二
      所示日數之特別休假。原告丁○○、乙○○○、庚○○、
      甲○○、壬○○、戊○○、丙○○雖主張其等之未休日數
      依序為25.5、21.2、17、18、17.5、17、14日，然為被告
      所否認，嗣經被告提出原告休假情形之電腦報表後，原告
      對於應如附表二所示之已休日數即未再爭執，是應以該日
      數為據。依上述法條所示，原告因被告終止勞動契約，致
      該特別休假日應休而未休，被告自應按未休日數發給工資
      ，故原告得請求被告給付特別休假日之工資應各為附表二
      所示金額，逾此範圍即屬無據，尚欠依據。
五、至原告追加主張被告辛○○係被告力州公司之負責人，因執
    行職務違反勞基法之規定，而加損害於原告，則被告辛○○
    應依公司法第23條規定對原告負連帶損害賠償責任云云。經
    查，被告力州公司雖違反勞基法之規定，然原告已基於勞動
    契約及勞基法規定請求被告力州公司給付資遣費、未休特別
    休假之工資、短發工資，已如前述。且原告於審理期間並未
    述明被告力州公司之侵權行為事實為何，復未陳明並舉證證
    明其等有何權利受有損害，單以被告力州公司所應負之勞動
    契約責任，尚難據論被告辛○○亦負有侵權行為損害賠償責
    任，是以原告主張被告辛○○應與被告力州公司連帶賠償資
    遣費、爭議期間之工資與未休特別休假之工資，於法無據，
    不應准許。
六、從而，原告依據勞基法之規定，請求被告力州公司給付金額
    應如附表四總計欄所示金額，及均自起訴狀繕本送達被告之
    翌日即95年8月18日至清償日止按年息5%計算之利息，為有
    理由，應予准許；然超過上開範圍併同原告依公司法第23條
    規定請求被告辛○○連帶給付之請求，即屬無據，應予駁回
    。
七、本判決第1項於原告勝訴部分所命被告各應給付之金額，均
    未逾50萬元，應依民事訴訟法第389條第1項第5款之規定，
    依職權宣告假執行。被告力州公司陳明願供擔保請免假執行
    部分，爰酌定相當擔保准許之。至於原告其餘敗訴部分，其
    假執行之聲請因訴之駁回而失所附麗，應予駁回。
八、訴訟費用負擔之依據：民事訴訟法第79條。
中　　華　　民　　國　　96　　年　　5 　　月　　17　　日
                  臺灣宜蘭地方法院民事庭
                      法　官  郭淑珍
正本與原本無異
如對本判決上訴，須於判決送達後20日內提出上訴狀(須附繕本)
中　　華　　民　　國　　96　　年　　5 　　月　　22　　日
                      書記官  藍友隆
附表一（資遣費部分）
┌────┬──┬────────────┬───┬───────┬────┬──────┬─────┐
│ 原 告  │採計│平均工資 (資遣前6個月內 │舊制年│舊制資遣費 (每│新制年資│新制資遣費 (│合計      │
│（入廠日│制度│所得工資總額除以該期間之│資(選 │滿1年發給相當 │(自94年 │未滿1年之畸 │          │
│期）    │    │總日數{扣除資遣當日}所得│擇新制│於1個月之平均 │7月1日新│零工作年資以│          │
│        │    │之金額為平均工資，勞基法│者自入│工資，剩餘月數│制實施起│其實際工作日│          │
│        │    │第2條第3、4款、勞基法施 │廠計算│按比例計給，未│算)     │數分月、日比│          │
│        │    │行細則第2條第1款，另因車│至94年│滿1月以1月計，│        │例計算，勞工│          │
│        │    │餐費、全勤獎金非屬獎勵性│7月1日│勞基法第17條，│        │退休條例第12│          │
│        │    │之恩惠給與，均算入經常性│新制實│若月平均工資低│        │條第1項及勞 │          │
│        │    │給與之工資中，勞基法施行│施前) │於基本工資則以│        │委會94年9月7│          │
│        │    │細則第10條，元以下四捨五│      │15,840元計之  │        │日勞動4字第 │          │
│        │    │入)                     │      │              │        │0000000000號│          │
│　      │    ├────────────┤      │              │        │令)         │          │
│　      │    │每月平均工資            │      │              │        │            │          │
├────┼──┼────────────┼───┼───────┼────┼──────┼─────┤
│丁○○  │舊制│542元                   │(適用 │353,655元     │(略)    │(略)        │加計勞基法│
│（71年5 │    │計算式：(15680+17920+   │勞基法│計算式：      │        │            │施行前之資│
│月3日） │    │13520+17790+17230+15380)│後至資│16260*21又    │        │            │遣費16,837│
│        │    │/(29+31+28+31+31+30)≒  │遣日止│9/12=353655   │        │            │元(詳下備 │
│        │    │542                     │之工作│              │        │            │註)後，合 │
│        │    ├────────────┤年資)2│              │        │            │計370,492 │
│        │    │16,260元                │1年9個│              │        │            │元        │
│        │    │計算式：542*30=16260    │月    │              │        │            │          │
├────┼──┼────────────┼───┼───────┼────┼──────┼─────┤
│乙○○○│(略)│496元                   │(略)  │(略)          │(略)    │(略)        │(略)      │
│（75年7 │    │計算式：(14586+16996+   │      │              │        │            │          │
│月5日） │    │18822+12621+9896+16326)/│      │              │        │            │          │
│        │    │180≒496                │      │              │        │            │          │
│        │    ├────────────┤      │              │        │            │          │
│        │    │14880元                 │      │              │        │            │          │
│        │    │計算式：496*30=14880    │      │              │        │            │          │
├────┼──┼────────────┼───┼───────┼────┼──────┼─────┤
│庚○○  │新制│480元                   │12年11│205,920元計算 │10個月  │6,600元計算 │212,520元 │
│（81年7 │    │計算式：(13239+15319+   │個月又│式：15840*    │        │式：15840*10│          │
│月15日）│    │16869+11219+15087+14719)│17日  │13=205920（月 │        │*0.5÷12=6,6│          │
│        │    │/180≒480               │      │平均工資低於基│        │00          │          │
│        │    ├────────────┤      │本工資）      │        │            │          │
│        │    │14,400元                │      │              │        │            │          │
│        │    │計算式：480*30=14400    │      │              │        │            │          │
├────┼──┼────────────┼───┼───────┼────┼──────┼─────┤
│甲○○  │(略)│552元                   │(略)  │(略)          │(略)    │(略)        │(略)      │
│(79年9月│    │計算式：                │      │              │        │            │          │
│26日)   │    │(15330+17250+19510+13155│      │              │        │            │          │
│        │    │17310+16720)/180≒552   │      │              │        │            │          │
│        │    ├────────────┤      │              │        │            │          │
│        │    │16,560元                │      │              │        │            │          │
│        │    │計算式：552*30=16560    │      │              │        │            │          │
├────┼──┼────────────┼───┼───────┼────┼──────┼─────┤
│壬○○  │新制│508元                   │13年4 │167,346元計算 │10個月  │6,600元計算 │219,120元 │
│（81年2 │    │計算式：(14070+16190    │個月又│式：15840*    │        │式：        │          │
│月25日）│    │+17550+12055+16040+15540│4日   │13+15840*5/12 │        │15840*10*   │          │
│        │    │)/180≒508              │      │=212520(月平均│        │0.5÷12=6,60│          │
│        │    │                        │      │              │        │0           │          │
│        │    ├────────────┤      │工資低於基本工│        │            │          │
│        │    │15,240元                │      │資)           │        │            │          │
│        │    │計算式：508*30=15240    │      │              │        │            │          │
├────┼──┼────────────┼───┼───────┼────┼──────┼─────┤
│戊○○  │(略)│508元                   │(略)  │(略)          │(略)    │(略)        │(略)      │
│(81年4月│    │計算式：(14034+16175+   │      │              │        │            │          │
│2日)    │    │17460+11938+16075+15671)│      │              │        │            │          │
│        │    │/180≒508               │      │              │        │            │          │
│        │    ├────────────┤      │              │        │            │          │
│        │    │15,240元                │      │              │        │            │          │
│        │    │計算式：508*30=15240    │      │              │        │            │          │
├────┼──┼────────────┼───┼───────┼────┼──────┼─────┤
│丙○○  │(略)│538元                   │(略)  │(略)          │(略)    │(略)        │(略)      │
│(87年3月│    │計算式：                │      │              │        │            │          │
│2日)    │    │(15140+17358+18040+12850│      │              │        │            │          │
│        │    │+16960+16490)/180≒538  │      │              │        │            │          │
│        │    ├────────────┤      │              │        │            │          │
│        │    │16,140元                │      │              │        │            │          │
│        │    │計算式：538*30=16140    │      │              │        │            │          │
└────┴──┴────────────┴───┴───────┴────┴──────┴─────┘
備註：
原告丁○○部分於勞基法施行前之年資及資遣費給付標準應適用
當時有效之廠礦工人受雇解雇辦法第4條第1項第2款規定，即自
71年5月3日起至73年7月31日止計滿2年，應發給相當於2個月工
資之資遣費，又所謂工資，依同條第2項係指被解雇工人前30工
作天之平均日給工資，計算其每月工資為16,837元計算式：
{15680*14.5(95年4月份工作天)/30}+{17920*15.5(95 年3月份
工作天)/30} ≒16837
附表二：（特別休假未休工資）
┌────┬─────┬─────┬────────┬───────┐
│ 原 告  │特休日數 (│已休日數 (│日薪 (若低於基本│得請求之金額  │
│        │兩造所不爭│兩造所不爭│工資，以基本工資│              │
│        │執)       │執)       │計之)           │              │
├────┼─────┼─────┼────────┼───────┤
│丁○○  │28日      │9.5日     │542元           │10,027元      │
│        │          │          │                │計算式：      │
│        │          │          │                │542*(28-9.5)  │
├────┼─────┼─────┼────────┼───────┤
│乙○○○│23日      │5.25日    │528元           │9,372元       │
│        │          │          │                │計算式：      │
│        │          │          │                │528*(23-5.25) │
├────┼─────┼─────┼────────┼───────┤
│庚○○  │17日      │6日       │528元           │5,808元       │
│        │          │          │                │計算式：      │
│        │          │          │                │528*(17-6)    │
├────┼─────┼─────┼────────┼───────┤
│甲○○  │19日      │5日       │552元           │7,728元       │
│        │          │          │                │計算式：      │
│        │          │          │                │552*(19-5)    │
├────┼─────┼─────┼────────┼───────┤
│壬○○  │18日      │6日       │528元           │6,336元       │
│        │          │          │                │計算式：      │
│        │          │          │                │528*(18-6)    │
├────┼─────┼─────┼────────┼───────┤
│戊○○  │17日      │3.5日     │528元           │7,128元       │
│        │          │          │                │計算式：      │
│        │          │          │                │528*(17-3.5)  │
├────┼─────┼─────┼────────┼───────┤
│丙○○  │14日      │2日       │538元           │6,456元       │
│        │          │          │                │計算式：      │
│        │          │          │                │538*(14-2)    │
└────┴─────┴─────┴────────┴───────┘
附表三：（工資差額）
┌────┬──────┬────────┬───────┐
│ 原 告  │每月平均工資│是否低於基本工資│得請求之金額  │
│        │            │                │(以60個月計算)│
├────┼──────┼────────┼───────┤
│丁○○  │16,260元    │否              │(略)          │
├────┼──────┼────────┼───────┤
│乙○○○│14,880元    │是              │57,600元      │
│        │            │                │計算式：(15840│
│        │            │                │-14880)*60    │
├────┼──────┼────────┼───────┤
│庚○○  │14,400元    │是              │86,400元      │
│        │            │                │計算式：(15840│
│        │            │                │-14400)*60    │
├────┼──────┼────────┼───────┤
│甲○○  │16,560元    │否              │(略)          │
├────┼──────┼────────┼───────┤
│壬○○  │12,540元    │是              │198,000元     │
│        │            │                │計算式：(15840│
│        │            │                │-12540)*60    │
├────┼──────┼────────┼───────┤
│戊○○  │15,240元    │是              │36,000元      │
│        │            │                │計算式：(15840│
│        │            │                │-15240)*60    │
├────┼──────┼────────┼───────┤
│丙○○  │16,140元    │否              │(略)          │
└────┴──────┴────────┴───────┘
附表四：（得請求之金額總計）
┌────┬───────────┬─────────┐
│ 原 告  │計算式                │總計（新台幣）    │
├────┼───────────┼─────────┤
│丁○○  │370492+10027          │380,519元         │
├────┼───────────┼─────────┤
│乙○○○│9372+57600            │66,972元          │
├────┼───────────┼─────────┤
│庚○○  │212520+5808           │218,325元         │
├────┼───────────┼─────────┤
│甲○○  │(略)                  │7,728元           │
├────┼───────────┼─────────┤
│壬○○  │219120+6336+198000    │423,456元         │
├────┼───────────┼─────────┤
│戊○○  │7128+36000            │43,128元          │
├────┼───────────┼─────────┤
│丙○○  │(略)                  │6,456元           │
└────┴───────────┴─────────┘
